臺灣橋頭地方法院刑事判決　
111年度簡上字第5號
上  訴  人  
即  被  告  宋政威


上列上訴人即被告因違反藥事法案件，不服本院中華民國110 年
11月30日110年度簡字第1396號第一審刑事簡易判決（聲請簡易
判決處刑案號：110年度偵字第5518號），提起上訴，本院管轄
之第二審合議庭判決如下：
    主  文
上訴駁回。
宋政威緩刑貳年，並應於判決確定後陸個月內向公庫支付新臺幣
伍萬元。
    事實及理由
一、本案經本院合議庭審理結果，認原審判決以上訴人即被告宋
    政威係犯藥事法第83條第1項之意圖販賣而陳列禁藥罪及同
    法第83條第4項、第1項之販賣禁藥未遂罪。又被告意圖販賣
    而陳列禁藥及陳列之禁藥販賣未遂行為之客體同一，具有想
    像競合之裁判上一罪之關係，應從一重論以藥事法第83條第
    1項意圖販賣而陳列禁藥處斷，判處有期徒刑3月，並就扣案
    之「STEM LAB Passion Fruit (SWEET & FRASH LIQUID 30m
    l」電子菸油1瓶，依刑法第38條第2項前段規定宣告沒收，
    未扣案之犯罪所得新臺幣(下同)500元，依刑法第38條之1第
    1項前段及第3項規定，宣告沒收，並諭知於全部或一部不能
    沒收或不宜執行沒收時，追徵其價額。認事用法及量刑均無
    不當，應予維持，除證據部分增列被告於本院審理時之自白
    外，其餘均引用原審簡易判決書所記載之犯罪事實、證據及
    理由（如附件）。
二、被告上訴意旨略以：已坦承犯行，且目前在北部有正當職業
    ，希望可以給我一個機會，請求給予緩刑之宣告等語。惟被
    告未指摘原審判決有何認事用法違背法令之處而提起上訴，
    為無理由，應予駁回。
三、末查，被告未曾因故意犯罪受有期徒刑之宣告，有臺灣高等
    法院被告前案紀錄表在卷可按。本院審酌被告行為時因年輕
    識淺，始一時短於思慮致罹刑章，亦無牟取不法暴利之意，
    並於本院審理時坦承犯行，且目前有正當職業，此有在職證
    明書可依，足見被告生活已步入正軌，信其經此教訓後，當
    知所警惕，實宜使其有機會得以改過遷善，是以本院認尚無
    逕對被告施以自由刑之必要，自可先賦予其適當之社會處遇
    ，以期其能有效回歸社會，故上開對被告宣告之刑，以暫不
    執行為適當，爰依刑法第74條第1 項第1 款規定，諭知緩刑
    2 年。另斟酌被告犯罪情節，認被告刑罰雖暫可免，但仍有
    施以一定公益捐款而行矯正教化之必要，爰命被告應於本判
    決確定後6個月內支付公庫新臺幣5萬元。
據上論斷，依刑事訴訟法第455 條之1 第1 項、第3 項、第368
條、第373條、第364條，判決如主文。
本案經檢察官曾財和聲請簡易判決處刑，檢察官彭斐虹到庭執行
職務。
中　　華　　民　　國　　111 　年　　6 　　月　　21　　日
                  刑事第七庭   審判長法　官　周佑倫
                                     法  官  黄筠雅
                                     法  官  林新益
以上正本證明與原本無異。
不得上訴。
中　　華　　民　　國　　111 　年　　6 　　月　　21　　日
　　　　　　　　　　　 　　　　　　　書記官  黃獻立
附件：本院110年度簡字第1396號刑事簡易判決